【裁判字號】    98,交抗,577
【裁判日期】    980218
【裁判案由】    違反道路交通管理處罰條例
【裁判全文】
臺灣高等法院交通事件裁定             98年度交抗字第577號
抗  告  人
即受處分人  捷運交通有限公司
代  表  人  甲○○
上列抗告人因違反道路交通管理處罰條例案件，不服臺灣板橋地
方法院97年度交聲字第1974號，中華民國97年12月31日裁定（原
處分案號：北市裁罰字第裁22-AH0000000號），提起抗告，本院
裁定如下：
    主  文
抗告駁回。
    理    由
一、原裁定意旨略以：本件異議人即受處分人捷運交通有限公司
    係設於臺北市中正區○○○路○段21之1號，有異議人所提出
    之臺北市政府營利事業登記證在卷可稽；另異議人所有車牌
    號碼322-DB營業小客車所涉違規行為地係在臺北市○○○路
    ○段39號（東向西）處，有違規照片及臺北市政府警察局舉
    發違反道路交通管理事件通知單、本件裁決書在卷可證，以
    上各址均非原審法院所轄；是依首開規定，原審法院就本件
    聲明異議事件自無管轄權，爰依法諭知管轄錯誤，並移送於
    有管轄權之臺灣臺北地方法院等語。
二、抗告意旨略以：由證一、證二可知，本公司營業地址為臺北
    縣中和市○○路○段648號，且裁決所亦來文於上開地址，故
    應屬臺灣板橋地方法院管轄，請勿移送管轄，實感德便云云
    。
三、按法院受理有關交通事件，準用刑事訴訟法之規定，其處理
    辦法，由司法院會同行政院定之，道路交通管理處罰條例第
    89條定有明文。又案件由犯罪地或被告之住所、居所或所在
    地之法院管轄；無管轄權之案件，應諭知管轄錯誤之判決，
    並同時諭知移送於管轄法院，刑事訴訟法第 5條第 1項、第
    304 條亦分別定有明文。準此，關於聲明異議事件之管轄事
    項，於上開道路交通案件處理辦法既無特別規定，自應準用
    刑事訴訟法第5條第1項規定，由受處分人之違規行為地或其
    住所、居所或所在地之法院管轄；又無管轄權之聲明異議事
    件，亦應準用刑事訴訟法第 304條規定，諭知管轄錯誤之裁
    判，並同時諭知移送於管轄法院。次按法人以其主事務所之
    所在地為住所，民法第29條亦規定甚明。
四、經查：本件抗告人即受處分人捷運交通有限公司所有車牌號
    碼322-DB營業一般小客車所涉違規行為地係於臺北市○○○
    路○段39號（東向西）處，有臺北市政府警察局舉發違反道
    路交通管理事件通知單及臺北市交通事件裁決所違反道路交
    通管理事件裁決書在卷（見原審卷第11、17頁）可證，是違
    規行為發生地非屬臺灣板橋地方法院管轄。又依臺北市政府
    警察局舉發違反道路交通管理事件通知單、臺北市交通事件
    裁決所送達證書及臺北市交通事件裁決所違反道路交通管理
    事件裁決書（見原審卷第10、11、17頁）所載，抗告人捷運
    交通有限公司所有車牌號碼322-DB營業一般小客車所登記之
    車籍地址係「臺北市○○區○○路1段41號1樓」，且依臺北
    市政府營利事業登記證（見原審卷第 9頁）所載，抗告人捷
    運交通有限公司之所在地係於「臺北市中正區○○○路 ○段
    21之 1號（所在地僅供辦公室使用）」，上揭各址均非屬臺
    灣板橋地方法院管轄區，該院對本案並無管轄權，原審法院
    裁定諭知管轄錯誤，移送有管轄權之臺灣臺北地方法院審理
    ，認事用法並無違誤。抗告人抗告意旨雖謂由伊提出之文件
    可知，臺北縣中和市○○路○段648號為其營業地址，臺灣板
    橋地方法院應有管轄權云云，惟查，依抗告人所提出之法院
    公文封及臺北市交通裁決所98年1月15日北市裁申字第09746
    075600號函，僅可得知該文件送達之處所，尚不足以證明該
    址確係該公司之營業處所，是抗告人以上開理由指摘原審法
    院所為程序上之裁定不當，自屬無理由，應予駁回。
五、據上論結，應依道路交通案件處理辦法第26條，刑事訴訟法
    第412條，裁定如主文。
中    華    民    國    98    年    2     月    18    日
                  刑事第二庭審判長法  官  洪光燦
                                  法  官  林恆吉
                                  法  官  宋明蒼
以上正本證明與原本無異。
不得再抗告。
                                  書記官  駱麗君
中    華    民    國    98    年    2     月    18    日


司法院資訊處製作；財團法人民間司法改革基金會備份。
